Arnold FOTSO FONE Développeur full stack

■ afotsofone@gmail.com

+237 6 91 29 82 30

MAKEPE HAPPY-SPORT, Douala (CM)

in Fotso Fone Arnold

https://fotso-fone-arnold-portfolio.vercel.app

Profil

Développeur full stack passionné, familiarisé avec les technologies telles que Angular, Spring Boot, Auth0, et AWS, je conçois des applications web performantes et sécurisées, adaptées aux besoins du marché. Avec une expertise des workflows de déploiement cloud, notamment via AWS et GitHub Actions, et une expérience solide dans des projets Scrum et l'outil Jira. Avec UML, je transforme des idées en solutions concrètes. Mon objectif est de propulser des projets innovants avec un code optimisé, des intégrations fluides, et une gestion efficace des versions pour assurer la réussite de chaque mission.

Expériences

2021/10 – present Douala, Cameroun

Développeur full stack & assistant DevOps

OlydisPay 🖸

- Contribution à l'implémentation de l'infrastructure de l'application basée sur l'IaC (Infrastructure as Code) en utilisant AWS CloudFormation et YAML, avec une maîtrise des workflows de déploiement via GitHub Actions.
- Optimisation des coûts en gérant les instances EC2 sur AWS. Assistance à la configuration réseau (VPC, NAT, Internet Gateway) pour permettre aux services de l'application d'accéder à Internet, avec déploiement automatisé via GitHub Actions.
- Participation à la mise en place des bases de données relationnelles RDS sur AWS.
- Déploiement d'API REST via AWS API Gateway, intégré dans un workflow automatisé avec GitHub Actions.
- Collaboration à la configuration des rôles et des permissions entre les services AWS à l'aide d'IAM et KMS.
- Gestion des informations sensibles et des clés de chiffrement via AWS Secrets Manager.
- Déploiement des environnements de développement, test et sandbox sur AWS CloudFront via GitHub Actions.
- Gestion du stockage des fichiers et actifs de l'application sur AWS S3 grâce à des pipelines de déploiement automatisés.
- Mise à jour et monitoring des clusters AWS avec CloudWatch pour assurer leur stabilité et disponibilité.
- Développement d'une application web de paiement mobile en architecture SPA (Single Page Application) utilisant Angular et Bootstrap pour un rendu responsive.
- Création de services backend sous forme d'API RESTful, avec intégration des paiements via les API Orange Money et MTN Mobile Money.
- Développement de l'API de paiement OlydisPay pour les partenaires et clients de l'entreprise.
- Sécurisation des services, gestion des roles et des utilisateurs avec Auth0 & Spring security
- Support technique auprès des utilisateurs pour garantir une utilisation optimale de l'application.
- Conception et implémentation d'un plugin de paiement WordPress pour OlydisPay.
- Mise en place de processus d'automatisation des retraits d'argent en lot avec Spring Batch et maîtrise des tâches planifiées via Cron.
- Intégration de services d'envoi d'emails transactionnels avec Brevo.
- Utilisation de la méthodologie Scrum & l'outil jira pour réalisation agile du projet.
- Gestion des versions et des déploiements d'applications avec Git et GitHub.

- Fixer les bugs urgents et importants.
- Analyse et conception des besoins fonctionnels avec UML pour garantir une compréhension complète des objectifs de l'application.

2024/09 - 2024/11 A distance, France

Consultant DevOps & Developpeur full stack

Plating [2]

- Utilisation et maintenance des services AWS déjà mis en place (VPC, ECS, CloudWatch, API Gateway etc.) et configuration par infrastructure codé (IaC) des services
- Sécurisation des services, gestion des roles et des utilisateurs avec Auth0
- Développement des fonctionnalités & fixation des bugs urgents d'une application web de gestion des restaurants utilisant Angular et Bootstrap pour un rendu responsive et au back end Spring boot
- Gestion des paiements de package avec Stripe

2020/11 - 2021/03 Douala, Cameroun

Freelance developpeur web

Kynall climatisation

- Conception d'une site web vitrine.
- Utilisation de Wordpress et Elementor et Javascript pour la realisation du site internet, l'agencement des éléments et la création d'animation.
- Lien du site web : www.kynall-climatisation.store

2019/09 - 2020/03 Douala, Cameroun

Stage développeur full stack

Viettel Cameroun S.A. (Nexttel)

- Développement d'une application web sur mésure et responsive de gestion des employés avec Angular et Bootstrap.
- Création des API de gestion nécessaire pour l'application avec Express JS
- Configuration de la base de données MySQL
- Gestion des fonctionnalités d'authentifications grâce aux services de Firebase
- Création du diagramme de Gantt pour l'optimisation et la gestion du temps
- Implémentation des Observables pour observer les données provenant du serveur
- Gestion des versions du code avec git et GitHub
- Formation des membres des ressources humaines pour la prise en main de l'application

Educations

2022/11 – 2024/07 Douala, Cameroun	Master - Génie Logiciel IUGET (Institut Universitaire des Grandes Ecoles de Tropiques)
2021/10 – 2022/07 Douala, Cameroun	Licence - Génie Logiciel IUT (Institut Universitaire de Technologies)
2019/10 – 2021/07 Douala, Cameroun	Brevet de Technicien Supérieur (BTS) - Génie Logiciel IUGET (Institut Universitaire des Grandes Ecoles des Tropiques)

Compétences

Angular & Bootstrap	• • • •	Java & Spring Boot	• • • •
Auth0 & Spring security	• • • •	UML	••••
Amazon web services	• • • • •	Scrum & Jira	• • • • •
MySQL	• • • • •	Git & GitHub	••••

Langues